臺灣臺中地方法院刑事判決　　　　　　　　　　　　九十年度豐簡上字第二九四號
　　上　訴　人
　　即　被　告　甲○○
　　　　　　　　乙○○
　　　　　　　　丙○○
　　共　　　同
　　選任辯護人　陳居亮
右上訴人因違反都市計畫法案件，不服臺灣臺中地方法院豐原簡易庭中華民國九十年
七月二十日九十年度豐簡字第二六三號第一審簡易判決（聲請案號：臺灣臺中地方法
院檢察署九十年度偵字第九六六五號），提起上訴，本院管轄之第二審合議庭判決如
左：
    主  文
上訴駁回。
    事  實
一、坐落台中縣大雅鄉○○段一二五地號之土地，係屬都市○○○○○路豐原交流道
    特定區，編為農業區田地目，依都市計畫法之規定，僅能從事農業生產用途，甲○○係前開土地所有權人，而其夫乙○○、小叔丙○○係坐落前開土地上、建物
    門牌號碼台中縣大雅鄉○○村○○路二—三號敬樺國際有限公司之實際負責人，
    為前開土地之使用人，甲○○、乙○○、丙○○三人明知前開土地係屬農業用地
    ，未經許可，不得作為工廠等其他用途使用，竟基於共同搭建違章建築使用之犯
    意聯絡，由甲○○將該土地提供予乙○○、丙○○搭蓋一層鐵皮鋼架造工廠，面
    積一五八０平方公尺，作為「敬樺國際有限公司」從事家具表面粉體塗裝烤漆之
    營業用途使用，台中縣大雅鄉公所接獲民眾檢舉後，即於民國八十九年七月二十
    七日會同台中縣雅潭地政事務所、台中縣稅捐稽徵處、台中縣大雅鄉公所農經課
    、工務課等單位前往勘查結果，因而獲悉上情，乃於八十九年七月三十一日以八
    十九雅鄉農字第一五二一五號函，限令甲○○、乙○○、丙○○於文到三個月內
    自行拆除、停止使用、恢復土地原狀並從事農業經營，甲○○、乙○○、丙○○
    於八十九年八月二日收受送達，台中縣大雅鄉公所於九十年三月十二日再度前往
    查勘結果，甲○○、乙○○、丙○○仍未遵令停止使用、回復原狀及自行拆除，
    即以九十年雅鄉農字第四九九六號函，告知違反都市計畫法之規定，並限令於文
    到後即刻自行拆除、停止使用恢復土地並從事農業生產，甲○○、乙○○、丙○○於九十年三月十三日收受送達，迄於九十年五月十四日臺灣臺中地方法院檢察
    署檢察官前往現場履勘之時，仍維持現場，繼續從事違規營業使用。
二、案經台中縣大雅鄉公所移送臺灣臺中地方法院檢察署檢察官聲請簡易判決處刑。
    理  由
一、訊據被告甲○○、乙○○、丙○○，對於右揭時地，未經許可，擅自於前開土地
    上搭建鐵皮工廠，作為營業使用，經主管機關台中縣大雅鄉公所限令制止，仍不
    遵令，猶繼續從事營業使用等情，業經於本院審理中坦認屬實，核與證人蔡文龍
    於偵查中之證述內容相符，並有台中縣大雅鄉公所八十九年七月三十一日八九雅
    鄉農字第一五二一五號函、台中縣大雅鄉都市土地農業區違規使用會勘紀錄表、
    土地登記謄本、台中縣大雅鄉都市計畫土地使用分區（或公共設施用地）證明書
    、台中縣大雅鄉公所九十年三月十二日九０雅鄉農字第四九九六號函各一份、掛
    號郵件收件回執四份、現場勘查照片十七張等物為證，被告甲○○、乙○○、丙○○自白供述與事實相符，應堪置信。至於被告甲○○、乙○○、丙○○辯稱：
    當初他們以為可以補辦登記，就地合法化，乃申請緩拆，且他們以為主管機關會
    自行派員拆除，為眾多員工之生計著想，無法立即停工、拆除，乃思另行覓地蓋
    廠，待廠房興建完畢後，即行搬遷云云。經查：被告甲○○、乙○○、丙○○對
    於未遵令停止使用、自行拆除、回復原狀及從事農業經營等情，業經坦認屬實，
    業如前述，至於被告乙○○、丙○○是否能就違建廠房部分，取得合法使用，係
    屬另一問題，在被告乙○○、丙○○未經補正前，並不能解免違反都市計畫法第
    七十九條規定之事實，況且，嗣後被告乙○○、丙○○亦無法完成補正程序，更
    無阻卻違法事由之存在；又被告甲○○、丙○○、乙○○自認主管機關將派員拆
    除，而未主動拆遷者，亦係事後卸責之詞，蓋依據被告甲○○、丙○○、乙○○
    之供述，未遵令拆遷之原因，係為考量員工生計，而不願逕行停工拆除，乃拖延
    時地，繼續營業，嗣於覓妥適宜地點後，重新搭建廠房，始願進行搬遷，被告甲○○、丙○○、乙○○未遵令停工、拆除、回復原狀之事實，昭然若揭，被告甲○○、丙○○、乙○○所辯，尚無從解免應負之罪責；是以，被告甲○○、乙○○、丙○○所辯，要難採信。本件事證已臻明確，被告甲○○、乙○○、丙○○
    犯行，洵堪認定。
二、被告甲○○為前開土地之所有權人，被告乙○○、丙○○為前開土地之使用人，
    明知前開土地係經都市計畫編定為農業區田地目，僅能作用農業生產使用，竟未
    經向主管機關申請核准，即擅自在前開土地上搭蓋鐵皮工廠作為營業使用，經主
    管機關台中縣大雅鄉公所命令制止，仍不遵令自行拆除、停止使用、回復原狀並
    進行農業生產，核被告甲○○、乙○○、丙○○所為，均係違反都市計畫法第七
    十九條之規定，應依同法第八十條之規定論處。被告甲○○、乙○○、丙○○其
    三人間，顯有共同之犯意聯絡及行為分擔，為共同正犯。爰審酌被告甲○○、乙○○、丙○○素行紀錄良好，並無不良刑案紀錄，此有臺灣高等法院被告全國前
    案紀錄表各一份在卷為憑，被告甲○○係土地所有權人，而被告乙○○、丙○○
    為土地使用人，因不諳法律規範，以致觸犯行政法規而遭受刑罰制裁，被告甲○○、乙○○、丙○○之行為，對於鄰近居民之生活環境及城鄉之均衡發展等之危
    害性，尚屬輕微，且被告甲○○、乙○○、丙○○犯後態度良好等一切情狀，原
    審量處被告甲○○、乙○○、丙○○各拘役四十日，並諭知易科罰金之折算標準
    ，經核其認事用法，均無違誤，量刑亦屬妥適，上訴人即被告甲○○、乙○○、
    丙○○執以上訴之理由，既無從解免其刑責之成立，業如前述，則本件上訴，為
    無理由，應予駁回。
據上論斷，應依刑事訴訟法第四百五十五條之一第三項、第三百六十八條，判決如主
文。
中      華      民      國      九十一      年    五    月      七      日
                                臺灣臺中地方法院刑事第六庭
                                  審判長法  官  梁堯銘
                                        法  官  莊深淵
                                        法  官  巫淑芳
右正本證明與原本無異。
本件不得上訴。
                                        書記官
中      華      民      國      九十一      年    五    月      七      日
附錄本案論罪科刑法條全文：
都市計畫法第七十九條：
都市計畫範圍內土地或建築物之使用，或從事建造、採取土石、變更地形，違反本法
或各級政府依本法所發布之命令者，處其土地或建築物所有權人、使用人或管理人新
台幣六萬元以上三十萬元以下罰鍰，並勒令拆除、改建、停止使用或恢復原狀。不拆
除、改建、停止使用或恢復原狀者，得按次處罰，並停止供水、供電、封閉、強制拆
除或採取其他恢復原狀之措施，其費用由土地或建築物所有權人、使用人或管理人負
擔。
前項罰鍰，經限期繳納逾期不繳納者，移送法院強制執行。
依第八十一條劃定地區範圍實施進建地區，適用前二項之規定。
都市計畫法第八十條：
不遵前條規定拆除、改建、停止使用或恢復原狀者，除應依法予以行政強制執行外，
並得處六個月以下有期徒刑或拘役。
